【裁判字號】    95,聲,609
【裁判日期】    951122
【裁判案由】    取回擔保金
【裁判全文】
臺灣嘉義地方法院民事裁定  95年度聲字第609號
聲  請  人  乙○○
代  理  人  王秀哲律師
相  對  人  甲○○
            謝淑桂即建盛砂石水泥行
上列聲請人聲請返還擔保金事件，本院裁定如下：
    主  文
本院九十五年度存字第八一五號提存事件聲請人所提存之擔保金
新臺幣伍拾萬元，准予返還。
聲請程序費用由相對人連帶負擔。
    理  由
一、按有應供擔保之原因消滅或有訴訟終結後，供擔保人證明已
    定二十日以上之期間，催告受擔保利益人行使權利而未行使
    者，或法院依供擔保人之聲請，通知受擔保利益人於一定期
    間內行使權利並向法院為行使權利之證明而未證明之情形者
    ，法院應依供擔保人之聲請，以裁定命返還其提存物或保證
    書，民事訴訟法第一百零四條第一項第一款、第三款定有明
    文，依同法第一百零六條規定，於其他依法令供訴訟上之擔
    保者，亦準用之。又所謂「訴訟終結」，係指依假扣押所保
    全之請求提起之本案訴訟終結；如供擔保人未提起本案訴訟
    時，則指假扣押裁定及假扣押執行程序均不存在者而言（最
    高法院九十二年度臺抗字第一九號判決要旨參照）。
二、聲請意旨略以：聲請人與相對人間因損害賠償事件，前依鈞
    院九十五年度裁全字第一三四三號民事裁定，提供如主文第
    一項所示之擔保金，並以鈞院九十五年度存字第八一五號提
    存事件提存後，聲請就相對人之財產為假扣押，亦經鈞院以
    九十五年度執全字第六九四號執行在案。茲因聲請人撤回上
    開假扣押強制執行並經確定在案，且聲請人已定二十日以上
    期間催告相對人行使權利，迄今逾期仍未行使，爰依法聲請
    返還上開提存擔保金等語，並提出本院九十五年裁全字第一
    三四三號裁定、九十五年度存字第八一五號提存書、九十五
    年度裁全聲字第九二號及確定證明、存證信函及回執為證。
三、聲請人上揭主張，經本院依職權調閱本院九十五年度裁全字
    第一三四三號、九十五年度執全字第六九四號、九十五年度
    裁全聲字第九二號假扣押保全程序暨執行及撤銷假扣押案卷
    、九十五年度存字第八一五號擔保提存卷等核閱屬實，符合
    民事訴訟法第一百零四條第一項第三款所定之「訴訟終結」
    情形。又聲請人定二十日以上期間催告相對人行使權利迄未
    行使等情，亦有存證信函及回執、本院民事紀錄科查詢表三
    份附卷可證，揆諸首揭規定及說明，聲請人之聲請即有理由
    ，應予准許。
四、依民事訴訟法第九十五條、第八十五條第二項，裁定如主文
    。
中    華    民    國    95    年    11    月    22    日
                  民事第一庭  法  官  陳端宜
上為正本係照原本作成。
如對本裁定抗告須於裁定送達後10日內向本院提出抗告狀。
中    華    民    國    95    年    11    月    22    日
                              書記官  洪麗惠


司法院資訊處製作；財團法人民間司法改革基金會備份。
